【裁判字號】    99,易,508
【裁判日期】    990520
【裁判案由】    竊盜
【裁判全文】
臺灣臺南地方法院刑事判決               99年度易字第508號
公  訴  人  臺灣臺南地方法院檢察署檢察官
被      告  丙○○
上列被告因竊盜案件，經檢察官提起公訴（99年度偵字第3695號
），本院判決如下：
    主  文
丙○○犯踰越牆垣竊盜罪，累犯，處有期徒刑陸月，如易科罰金
，以新臺幣壹仟元折算壹日。
    事  實
一、丙○○前於民國89年間犯竊盜罪，為本院89年度易字第1777
    號判處有期徒刑三年八月，刑前強制工作三年確定；另於90
    年間再犯竊盜罪，為本院90年度易字第603號判處有期徒刑
    二年確定，經合併執行，甫於97年10月31日假釋出獄付保護
    管束，於98年10月14日保護管束期滿，未經撤銷假釋，視為
    執行完畢。詎猶不知悔改，竟意圖為自己不法之所有，於98
    年10月26日上午某時許，至台南縣善化鎮○○里○○路102
    號，趁無人注意之際，攀爬至該處二樓，踰越該二樓陽台牆
    垣，進入陽台，再打開未上鎖之落地門進入屋內（侵入住宅
    部分未據告訴），竊取甲○○所有宏碁廠牌筆記型電腦一台
    得逞，嗣於同年11月10日將上開筆記型電腦持向不知情之順
    富當鋪人員典當換得新台幣3,000元花用。丙○○於有偵查
    權之公務員或機關尚未發覺何人為犯罪嫌疑人前，於台南縣
    警察局善化分局員警調查其另涉之竊盜案時，主動向員警自
    首坦承本件犯行，並配合引導警方人員至台南縣善化鎮○○
    路102號現場查證，進而接受裁判。
二、案經台南縣警察局善化分局報告台灣台南地方法院檢察署檢
    察官偵查起訴。
    理  由
一、本案被告丙○○所犯刑法第321條第1項第2款加重竊盜罪，
    非死刑、無期徒刑或最輕本刑有期徒刑三年以上之罪，亦非
    高等法院管轄第一審案件，被告就被訴事實為有罪之陳述，
    經告知被告簡式審判程序之旨，並聽取檢察官、被告之意見
    後，裁定進行簡式審判程序，是本案之證據調查，依刑事訴
    訟法第273條之2規定，不受同法第159條第1項、第161條之2
    、第161條之3、第163條之1及第164條至第170條規定之限制
    ，合先說明。
二、上揭犯罪事實，業經被告丙○○於警詢、偵查與本院審理時
    坦承不諱，核與證人即被害人甲○○、順富當鋪經理劉弈成
    於警詢證述情節相符，被害人甲○○並提出其購買上開筆記
    型電腦之列印資料附卷為證，此外，復有順富當鋪當票、被
    告典當時所附被告身分證正、反面影本、台南縣警察局善化
    分局分別至善化鎮○○路102號現場與順富當鋪查證之現場
    照片二張與被告典當之宏碁牌筆記型電腦照片四張等附卷可
    資佐證，被告自白核與上述事證相符，犯行洵堪認定。
三、按住宅設陽台之主要目的固係為供居住者觀景、休閒之用，
    然就住宅建築物整體而言，陽台與住宅相連，亦屬住宅之一
    部分，圍繞陽台外緣所建築之護牆，具有區分住宅與外界之
    防閑功能，應屬刑法第321條第1項第2款之牆垣，被告自一
    樓攀爬至被害人二樓住處，踰越陽台外緣護牆進入陽台，開
    啟未上鎖之落地門進入室內，竊取被害人筆記型電腦一台，
    核係犯刑法第321條第1項第2款踰越牆垣之加重竊盜罪。查
    被告前曾多次犯竊盜罪，為本院89年度易字第1777號、90年
    度易字第603號分別判處有期徒刑三年八月、刑前強制工作
    三年與有期徒刑二年確定，經合併執行，甫於97年10月31日
    假釋付保護管束，於98年10月14日保護管束期滿，未經撤銷
    假釋，視為執行完畢，有台灣高等法院被告前案紀錄表在卷
    足憑，其於五年內故意再犯有期徒刑以上本案之罪，為累犯
    ，應依刑法第47條第1項之規定加重其刑。又被告於有偵查
    權之公務員或機關尚未發覺何人為犯罪嫌疑人前，於台南縣
    警察局善化分局員警調查其另涉之竊盜案（被害人乙○○）
    時，主動向員警自首坦承本件犯行，並配合引導警方人員至
    台南縣善化鎮○○路102號犯罪現場查證，業據證人即台南
    縣警察局善化分局偵查佐陳俊宏到庭證述無訛（本院卷第13
    頁），符合自首要件，應依刑法第62條前段之規定減輕其刑
    ，並依同法第71條第1項之規定先加重後減輕之。爰審酌被
    告前有多次竊盜前科，有台灣高等法院被告前案紀錄表在卷
    足憑，其年輕力壯，身體健康，非無謀生能力，不思正當努
    力工作營生，甫經假釋期滿即再犯本件竊盜罪，顯未因前受
    刑罰與強制工作之執行而矯正非行，並審酌所竊取之筆記型
    電腦被害人係以27,100元購入，被告迄未與被害人和解暨其
    國中畢業之智識程度、犯後坦承犯行、態度良好等一切情狀
    ，量處如主文所示之刑，並諭知易科罰金折算標準。
據上論結，依刑事訴訟法第273條之1第1項、第299條第1項前段
，刑法第321條第1項第2款、第47條第1項、第62條前段、第41條
第1項前段，判決如主文。
本案經檢察官黃信勇到庭執行職務
中    華    民    國    99    年    5     月    20    日
                  刑事第四庭    法  官  林逸梅
以上正本證明與原本無異
如不服本判決應於收受本判後10日內向本院提出上訴書狀，並應
敘述具體理由。其未敘述上訴理由者，應於上訴期間屆滿後20日
內向本院補提理由書狀（均須按他造當事人之人數附繕本）「切
勿逕送上級法院」。
                                書記官  郭純瑜
中    華    民    國    99    年    5     月    24    日
附錄本案論罪科刑法條：
中華民國刑法第321條
（加重竊盜罪）
犯竊盜罪而有左列情形之一者，處 6 月以上、 5 年以下有期徒
刑：
一、於夜間侵入住宅或有人居住之建築物、船艦或隱匿其內而犯
    之者。
二、毀越門扇、牆垣或其他安全設備而犯之者。
三、攜帶兇器而犯之者。
四、結夥三人以上而犯之者。
五、乘火災、水災或其他災害之際而犯之者。
六、在車站或埠頭而犯之者。
前項之未遂犯罰之。

司法院資訊處製作；財團法人民間司法改革基金會備份。
